臺灣橋頭地方法院刑事判決　　　　　　110年度原侵訴字第1號
公　訴　人　臺灣橋頭地方檢察署檢察官
被　　　告　丁男(姓名年籍詳卷)
選任辯護人　吳岳龍律師
　　　　　　吳剛魁律師
上列被告因妨害性自主罪案件，經檢察官提起公訴（109年度偵
字第1091號），本院判決如下：
    主  文
丁男無罪。
    理  由
一、公訴意旨略以：丁男係代號AV000-A108300女童（年籍資料
    詳卷密封，以下稱甲女，行為時未滿7歲）之姑姑即代號
    AV000- A108300B女子(年籍資料詳卷密封，以下稱丙女）之
    男友。詎丁男竟基於強制猥褻之故意，於民國108年8月15日
    中午，在高雄市楠梓區丙女住處(地址詳卷)房間內，趁與丙
    女、甲女同擠在床上午休且丙女已睡著不及注意之際，違反
    甲女之意願，以手撫摸甲女胸部之方式，予以強制猥褻得逞
    ，甲女驚覺後拒絕被摸而轉向丙女一側，丁男始罷手。嗣甲
    女於課堂中向輔導人員陳述此事，並經老師告知甲女之母即
    代號AV000-A108300A女子(年籍資料詳卷密封，以下稱乙女
    ），乙女偕甲女報警查悉上情。因認被告涉犯刑法第224條
    之1、第222條第1項第2款加重強制猥褻罪嫌等語。
二、司法機關所製作必須公示之文書，不得揭露性侵害被害人之
    姓名、出生年月日、住居所及其他足資識別被害人身分之資
    訊，性侵害犯罪防治法第12條第2 項定有明文。而所謂其他
    足資識別被害人身分之資訊，包括被害人照片或影像、聲音
    、住址、親屬姓名或其關係、就讀學校與班級或工作場所等
    個人基本資料。本案被告涉犯性侵害犯罪防治法第2 條第1
    項所列舉之性侵害犯罪，依上揭規定，自不得揭露甲女以及
    足資識別甲女身分之相關資訊。
三、檢察官就被告犯罪事實，應負舉證責任，並指出證明之方法
    ；又犯罪事實應依證據認定之，無證據不得認定犯罪事實；
    不能證明被告犯罪者，應諭知無罪之判決，刑事訴訟法第16
    1條第1項、第154條第2項、第301條第1項分別定有明文。檢
    察官對於起訴之犯罪事實，應負提出證據及說服之實質舉證
    責任，倘其所提出之證據，不足為被告有罪之積極證明，或
    其指出證明之方法，無從說服法院以形成被告有罪之心證，
    基於無罪推定之原則，自應為被告無罪判決之諭知。又按，
    告訴人之告訴或被害人就被害經過所為之陳述，其目的在於
    使被告受刑事訴追處罰，與被告處於絕對相反之立場，其陳
    述或不免渲染、誇大。是被害人就被害經過之陳述，除須無
    瑕疵可指，且須就其他方面調查又與事實相符，亦即仍應調
    查其他補強證據以擔保其指證、陳述確有相當之真實性，而
    為通常一般人均不致有所懷疑者，始得採為論罪科刑之依據
    。倘其陳述尚有瑕疵，而在未究明前，遽採為論罪科刑之根
    據，即難認為適法。
四、公訴意旨認被告涉犯加重強制猥褻罪嫌，無非係以被告於警
    、偵訊之供述、證人甲女、乙女於警、偵訊之指訴、證人即
    志工甲○○、丙女於警詢之證述及蒐證照片8張等為其主要
    論據，訊據被告否認有何強制猥褻犯行，辯稱：108年8月15
    日我沒有去丙女住處，108年8月5日至8日間，我有和丙女、
    甲女一起睡午覺1次，我沒有摸甲女的身體等語，辯護人則
    以：本件只有甲女證詞並無其他補強證據，且甲女之證詞已
    有受到汙染之情形，憑信性偏低，乙女之證詞僅為傳聞證據
    ，甲○○未見聞甲女陳述本件起訴書所載之犯罪事實，難以
    作為認定本件犯罪事實之證明等語辯護。經查：
(一)被告係甲女姑姑丙女之男友，曾在丙女住處房間內，與甲女
    、丙女同床睡午覺；甲女有於學校課堂後向輔導人員陳述遭
    被告猥褻一事等情，業據證人甲女、乙女、丙女、甲○○於
    警詢、偵查或審理時證述在案，且有蒐證照片等附卷可依，
    並為被告所不爭執，上開事實，應可認定。
(二)證人甲女於警詢時證稱：108年8月15日被告在丙女住處，睡
    午覺時，我睡在被告與丙女中間，丙女先睡著，我用被告的
    手機看卡通，被告先用手摸我的大腿內側、腰部、背部、胸
    部、肩膀、尿尿的地方(陰部)，我不想讓他摸我，我就轉過
    去朝丙女方向，被告用雙手從我身後整個給我環抱住，我就
    跑出去等語(警卷第5-9頁)；於第一次偵訊時證述：被告有
    摸我的後背、手、肚子、大腿那裏還有胸部，是在姑姑房間
    ，被告有碰到我大腿外面，沒有碰到我尿尿的地方，(你之
    前為何跟警察說被告有碰到妳尿尿的地方？)我以為這裡就
    是尿尿的地方等語(偵卷第29-33頁)；第二次偵卷時證稱：(
    被告當天除了摸你胸部外，有沒有摸你尿尿的地方？)沒有
    他有摸我背部，還有摸我的大腿內側；被告用手摸我的右胸
    部一下下，摸了約10秒等詞(偵卷第55-57頁)；於審理中另
    證稱：被告有摸我大腿內側、腰部、背部、胸部、肩膀還有
    尿尿的地方；我不想讓他繼續摸，我就轉身過去，被告沒有
    用雙手把我整個抱住；被告摸我胸部不到10秒；被告摸我胸
    部是直接用手放在我胸部上，手是靜止狀態沒有移動，我覺
    得不舒服，有轉向姑姑那邊；案發當時我在念幼稚園大班，
    當時我已經會自己尿尿了，我知道尿尿的地方是哪裡等語(
    原侵訴卷一第174-203頁)，證人甲女先後證詞雖均有提及被
    告有觸摸其胸部，然對於告訴人之指訴，仍應審視其整體證
    述內容是否具備可信性，而無瑕疵可指，不能單就提取其片
    段證詞之內容，而謂其證詞具有一致性，細譯證人甲女上開
    歷次證詞，關於被告用手觸摸其身體之部位，有無包含陰部
    (尿尿的地方)，證人甲女於警詢中先是稱有，於偵查中則表
    示誤解尿尿的地方為大腿外側，所以被告沒有摸其陰部，於
    審理中則又對於被告有無觸摸其尿尿的地方，為肯認之證述
    ，且證人甲女已證稱於案發當時可以自己尿尿，也知道尿尿
    的地方為何處，則其應無誤認之虞，可見證人甲女對於被告
    案當時觸摸其身體部位之證述已有前後不一致之情形；再者
    ，依證人甲女警詢中證述被告用手觸摸其大腿內側、腰部、
    背部、胸部、肩膀、陰部等多處部位，因不想讓被告摸就轉
    身過去，並參以證人乙女於審理時證稱：甲女有跟我說被告
    有摸她的胸，就是這樣滑下去摸到下面等語(原侵訴卷一第
    210頁)，由此觀之，被告似有以一系列連續觸摸甲女身體之
    動作，然依證人甲女於審理時表示被告是手直接放在其胸部
    上，手是靜止的沒有左右移動，接著就身體轉向丙女，則被
    告在觸摸其胸部前，手沒有放在其身體上，被告手放在甲女
    身體上後，也沒有移動觸摸其他部位，甲女就轉身過去，足
    見甲女是否有因被告一系列觸摸身體之動作後才轉向丙女，
    其前後供述亦有出入；又證人甲女於警詢中所稱其不想要讓
    被告再摸，就把身體轉過去朝丙女方向，被告有用雙手從後
    面環抱住其身體乙節，也與審理時則另證述被告沒有用雙手
    環抱住其身體不同；上開甲女證述不盡相符之內容，皆與公
    訴意旨是否成立有關之重要事實，尚非僅屬事件發生經過之
    枝節，因此證人甲女上開指訴被告之證詞內容，歷次證詞整
    體觀察，就重要事實前後並非完全一致，已有瑕疵，是否全
    然可信，尚非無疑。
(三)證人甲女於偵查中證稱：我知道今天要講被告的事，媽媽跟
    我說要講被告摸我的事，(媽媽為何要說被告摸你？)他不要
    讓我不會記住等語(偵卷第29頁)、於審理時亦證稱：我去警
    察局之前，媽媽有先問過我，這件事情的經過；我不知道為
    什麼我會記得是8月15日這天等語(原侵訴卷一第193頁)；又
    依證人乙女於審理時證述：甲女一開始沒有說本件案發時間
    是108年8月15日，就是我們也不知道是哪一天，我們是自己
    大概抓這個時間，我也忘了是如何特定15日這天等語(原侵
    訴卷一第212-213頁)；又查，證人甲女於第2次偵訊時，先
    是證稱被告觸摸其大腿外側，且被告觸摸其身體時是側躺，
    面向丙女，經檢察官告以其所述與警詢筆錄內容不符，請甲
    女再次指出被告觸摸其身體之部位以及其當時躺臥之姿勢，
    甲女以手指出大腿前方稍微靠近內側之位置，以及被告觸摸
    時是正躺之情形，因而為偵查筆錄之記載，此有本院勘驗筆
    錄可依(原侵訴卷一第122頁)，由上開證人乙女之證詞以及
    本院勘驗筆錄，可見，證人甲女於製作警詢筆錄前，已有與
    乙女陳述其指訴內容，並且由乙女為其特定本件案發時間，
    又證人甲女於第2次偵查中，已先陳述與其警詢中不盡相符
    之證詞，經檢察官告以警詢筆錄後，才修改其證述內容，而
    為與警詢筆錄較為相符之證詞，而證人甲女於案發時或是製
    作各次筆錄時，均屬幼童之年紀，而兒童於身心發展及語言
    能力等限制，容易受到因為誤解問題、陳述不清、不當誘導
    或心理壓力等因素，潛藏證詞容易受到扭曲、汙染之高度風
    險，而影響其陳述之真實性，足認證人甲女關於其指訴本件
    案發時間之特定，既已有受到乙女之影響，關於被告行為之
    手段、當時之情境，於偵查中亦有受到暗示、誘導之汙染，
    則證人甲女之證詞既已存有上述遭受誘導、暗示汙染之重大
    瑕疵，則證人甲女之證述內容，可信性當存有可疑之處，加
    以甲女證詞亦有上述瑕疵可指，因此被告有無公訴意旨所指
    於上開時間，對甲女為上述犯行一事，實屬可疑。
(四)次查，證人乙女於偵查中證稱：甲女是哭著跟我說這件事，
    我問她為何沒有跟我說，她說她不敢說，（案發後，甲女的
    行為有改變嗎？)我覺得還好等語(偵卷第58頁)，於審理中
    證述：學校老師跟我說這件事後，我有問甲女案發經過，她
    說那天在丙女房間，被告摸她，有摸胸，就這樣滑下去摸到
    下面，甲女在說的時候就是在描述一件事情，沒有激動或是
    哭泣的情緒反應等詞(原侵訴卷一第210-211頁)，證人乙女
    關於被告如何觸摸甲女身體部分之證詞，係源自甲女之傳述
    ，本質上與甲女之陳述無異，無從作為甲女證述被告犯行之
    補強證據，且證人乙女就甲女事後於陳述上開事件時，有無
    明顯之情緒反應，其證述內容，亦存有前後不一致之情形，
    於審理時已明確證述甲女描述本案時，並無情緒並無激動或
    是哭泣，由證人乙女之證詞已難證明甲女事後陳述上開事件
    時，情緒上有特別反應之情形。
(五)證人甲○○於警詢中證稱：我是擔任兒童性侵害防治志工，
    到國小講蝴蝶朵朵的故事，故事內容是講熟人性侵，有一個
    叔叔幫朵朵洗澡的情境，甲女在課堂上對故事情節很敏銳，
    故事結束後，有秘密信箱活動，有開心或是跟朵朵一樣的秘
    密可以寫在紙上，甲女說她會打叉叉，之後其他工作人員跟
    甲女聊天，甲女有說出受到侵害的經過等語(警卷第49-51頁
    )，於審理中證述：108年9月11日我到甲女就讀的學校去當
    志工，我在講繪本的過程中，甲女算是講非常非常多話的，
    她的聲音算宏亮，她有很明確說沒有同意就不可以亂碰身體
    ，她講了非常多，有講到內容、劇情，或是她希望這個小孩
    怎麼做之類，比如她應該要跟她媽媽說，故事結束後，有活
    動可以把生活上開心或是不開心的事情，可以寫在紙上或是
    打叉叉，甲女直接說她會畫叉叉，因為他有跟朵朵一樣的事
    情，其他工作人員有來協助，與甲女談，我繼續活動沒有參
    與會談；甲女在說發生跟朵朵一樣事情的時候，沒有像講故
    事時蠻激動的，會給很多回應，算是平鋪直敘的告訴我這件
    事情，沒有哭的情緒等語(原侵訴卷一第231-240頁)，依證
    人甲○○上開證詞，其並未見聞甲女陳述上開事件之經過，
    又甲女雖有於繪本故事活動後，表示其有發生與繪本中相類
    似的事情，不過由甲女在繪本故事講述過程中反應相當熱烈
    ，說了非常多的話，在故事進行中也可以明確主動表示身體
    不能讓別人亂摸，以及發生相類似事情後應該要跟媽媽說等
    如何採取相關之對應方式，且上開繪本故事活動之時間距離
    公訴意旨所指之時間不到1個月，可見甲女於公訴意旨所指
    之案發時間，亦應已有相似之保護個人身體觀念，再者，甲
    女於陳述其有類似事件時，是以正常的方式講述該事件，並
    無明顯情緒激動之反應，則由證人甲○○上開證述內容，亦
    無法補強證人甲女上開存有瑕疵之證詞，而可以認定被告確
    有於公訴意旨所指之時間，對甲女為上開強制猥褻之行為。
五、綜上所述，本件除甲女具有瑕疵之指訴外，並無任何其他補
    強證據足以佐證被告有何加重猥褻犯行，無從逕認為甲女指
    訴內容為真實。本件公訴人所舉事證，尚無從說服本院形成
    被告有罪之心證。揆諸前揭說明，本院自應為被告無罪之諭
    知。
據上論斷，應依刑事訴訟法第301條第1項，判決如主文。
本案經檢察官黃雯麗提起公訴，檢察官彭斐虹到庭執行職務。
中    華    民    國  111    年    1    月    18    日
                  刑事第七庭   審判長法  官  周佑倫
                                     法  官  黄筠雅
                                     法  官  林新益 
以上正本證明與原本無異。
如不服本判決應於收受送達後20日內向本院提出上訴書狀，並應
敘述具體理由；如未敘述上訴理由者，應於上訴期間屆滿後20日
內向本院補提理由書（均須按他造當事人之人數附繕本）「切勿
逕送上級法院」。
中    華    民    國  111    年    1    月    18    日
                                     書記官  黃獻立